# 咨询陈版主：同一控制下企业合并-券商费用等

提问人：wangmeng3513 时间：2010-01-17 19:22:23
上市公司发行股票收购集团公司资产及其他子公司的股权，在同一控制下，券商费用律师费，是作为上市公司费用，还是作为股权投资成本

回答人：chenyiwei
回复 楼主 wangmeng3513 的帖子如果明确构成同一控制下的企业合并，则根据《企业会计准则第 2 号——长期股权投资》和《企业会计准则第 20 号——企业合并》的规定，应在发生时计入费用处理，不构成长期股权投资的初始投资成本的组成部分。

回答人：chenyiwei
回复 板凳 wangmeng3513 的帖子抱歉，我前面的回答确实有误。如果是以发行权益性证券作为合并对价，则发行过程中的律师费、会计师费等应根据 37 号准则对发行权益性证券手续费的规定处理。在采用定向增发方式的情况下，一般是冲减资本公积。